臺灣苗栗地方法院刑事判決
111年度交易字第198號
公  訴  人  臺灣苗栗地方檢察署檢察官
被      告  彭正一




上列被告因公共危險案件，經檢察官提起公訴（111年度偵字第3
727號），被告於準備程序中就被訴事實為有罪之陳述，經本院
告知簡式審判程序意旨，並聽取當事人之意見後，裁定以簡式審
判程序審理，判決如下：
    主  文
彭正一駕駛動力交通工具而吐氣所含酒精濃度達每公升零點二五
毫克以上，處有期徒刑玖月。
    犯罪事實及理由
一、本件犯罪事實、證據及應適用之法條，除下列更正、補充外
    ，其餘均引用檢察官起訴書之記載（如附件）。
  ㈠證據部分增列：被告彭正一（下稱被告）於本院準備程序及
    審理時之自白。
  ㈡被告前因不能安全駕駛致交通危險罪案件，經本院以106年度
    交易字第242號判決，判處有期徒刑7月確定，於民國107年9
    月30日縮短刑期執行完畢等情，有臺灣高等法院被告前案紀
    錄表1份在卷可查，被告受此有期徒刑執行完畢後5年內，故
    意再犯本案有期徒刑以上之罪，為累犯，應依刑法第47條第
    1項規定加重其刑。至司法院釋字第775號解釋係指個案應量
    處最低法定刑、又無法適用刑法第59條在內減輕規定之情形
    ，法院應依此解釋意旨裁量不予加重最低本刑（最高法院10
    8年度台上字第338號判決意旨參照），本案依被告累犯及犯
    罪情節，並無上開情事，自無從依上開解釋意旨裁量不予加
    重最低本刑，併此敘明。 
二、爰審酌被告前有多次酒後駕車觸犯公共危險罪而受刑事處遇
    之紀錄（構成累犯部分不予重複評價），此次再犯之原因，
    其騎乘普通重型機車，不慎撞擊道路旁之交通錐及施工溝渠
    設施，為警查獲時吐氣所含酒精濃度為每公升0.96毫克，對
    其他用路人生命、身體、財產所生危害之程度，兼衡於本案
    審理時自述為國中畢業之智識程度，任職於永和豆漿店，月
    薪新臺幣5萬多元，及未婚、未育有子女、需照顧90多歲之
    祖父及祖母之生活狀況（本院卷第92頁），暨犯後坦承犯行
    之態度，自身因本次事故受有右側前胸壁擦傷、頭部外傷併
    右臉頰骨折、右側肩膀擦傷及兩膝部擦傷之傷勢，有衛生福
    利部苗栗醫院診斷證明書1紙在卷可查（111年度偵字第3727
    號卷第47頁）等一切情狀，量處如主文所示之刑。
三、依刑事訴訟法第273條之1第1項、第299條第1項前段，判決
    如主文。
四、本判決書係依刑事訴訟法第310條之2準用同法第454條第1、
    2項製作，犯罪事實、證據及應適用之法條，並得引用檢察
    官起訴書之記載。如不服本件判決，得自判決送達之日起20
    日內，以書狀敘述理由，提起上訴。
本案經檢察官石東超提起公訴，檢察官楊岳都到庭執行職務。
中　　華　　民　　國　　111 　年　　11　　月　　29　　日
                  刑事第三庭  法　官　紀雅惠
以上正本證明與原本無異。
如不服本判決應於收受判決後20日內向本院提出上訴書狀，並應
敘述具體理由（均應附繕本）。
中　　華　　民　　國　　111 　年　　11　　月　　29　　日
                              書記官  陳信全
附錄本案論罪科刑法條：
中華民國刑法第185條之3
駕駛動力交通工具而有下列情形之一者，處3年以下有期徒刑，
得併科30萬元以下罰金：
一、吐氣所含酒精濃度達每公升零點二五毫克或血液中酒精濃度
    達百分之零點零五以上。
二、有前款以外之其他情事足認服用酒類或其他相類之物，致不
    能安全駕駛。
三、服用毒品、麻醉藥品或其他相類之物，致不能安全駕駛。
因而致人於死者，處3年以上10年以下有期徒刑，得併科2百萬元
以下罰金；致重傷者，處1年以上7年以下有期徒刑，得併科1百
萬元以下罰金。
曾犯本條或陸海空軍刑法第54條之罪，經有罪判決確定或經緩起
訴處分確定，於十年內再犯第1項之罪因而致人於死者，處無期
徒刑或5年以上有期徒刑，得併科3百萬元以下罰金；致重傷者，
處3年以上10年以下有期徒刑，得併科2百萬元以下罰金。
附件：
臺灣苗栗地方檢察署檢察官起訴書
                                     111年度偵字第3727號
　　被　　　告　彭正一　
上列被告因公共危險案件，業經偵查終結，認應提起公訴，茲將
犯罪事實及證據並所犯法條分敘如下：
　　　　犯罪事實
一、彭正一曾犯5次酒後駕車之公共危險案件，經法院判刑確定
    。詎其仍不知悔改，於民國111年3月10日18時許，在苗栗縣
    後龍鎮其友人之住處飲用啤酒後，其吐氣所含酒精濃度已達
    每公升0.25毫克以上，仍於同日21時許，騎乘車牌號碼000-
    0000號普通重型機車上路。嗣於同日22時29分許，行經苗栗
    縣後龍鎮台61線省道105.7公里南向側車道時，失控撞擊交
    通錐及施工溝渠設施。經警據報前往處理，並對其施以吐氣
    酒精濃度測試，於翌(11)日0時11分許，測得其吐氣所含酒
    精濃度為每公升0.96毫克而查獲。
二、案經苗栗縣警察局竹南分局報告偵辦。
　　　　證據並所犯法條
一、證據清單及待證事實：
編號 證據清單 待證事實 1 被告彭正一於警詢中之自白 坦承上開犯罪事實。 2 酒精測定紀錄表、財團法人工業技術研究院呼氣酒精測試器檢定合格證書影本、苗栗縣警察局舉發違反道路交通管理事件通知單影本、道路交通事故現場圖、道路交通事故調查報告表㈠㈡、現場暨車損照片、車輛詳細資料報表等 上開犯罪事實。  
二、核被告所為，係犯刑法第185條之3第1項第1款之公共危險罪
    嫌。
三、依刑事訴訟法第251條第1項提起公訴。
　　此　致
臺灣苗栗地方法院
中　　華　　民　　國　 111　　年　　5 　　月　　31　　日
                              檢 察 官  石東超
本件正本證明與原本無異
中　　華　　民　　國　 111　　年　　6 　　月　　6 　　日
                              書 記 官  陳倩宜